最高法院刑事判決　　　　　　　　　　　　　　　九十三年度台上字第四四三七號
　　上　訴　人　甲○○○
右上訴人因偽造文書案件，不服台灣高等法院高雄分院中華民國九十三年六月三日第
二審更審判決（九十二年度重上更(三)字第一０一號，起訴案號：台灣高雄地方法院檢
察署八十五年度偵字第二四０七五號），提起上訴，本院判決如左：
    主  文
上訴駁回。
    理  由
按刑事訴訟法第三百七十七條規定，上訴於第三審法院，非以判決違背法令為理由，
不得為之。是提起第三審上訴，應以原判決違背法令為理由，係屬法定要件。如果上
訴理由狀並未依據卷內訴訟資料，具體指摘原判決不適用何種法則或如何適用不當，
或所指摘原判決違法情事，顯與法律規定得為第三審上訴理由之違法情形，不相適合
時，均應認其上訴為違背法律上之程式，予以駁回。本件原判決綜合上訴人甲○○○
之供述，證人田長裕、王永文、蔡淑媛、陳水寶、林輝煌、梁伯仲、楊安道、黃賢二
、張簡圭玉、陳淑芬等人之證言，卷附統一發票查核清單、統一發票、高雄縣稅捐稽
徵處處分書等證據，並參酌全案其餘卷證資料，本於事實審法院推理之作用，認定上
訴人有共同連續行使偽造私文書，足以生損害於公眾及他人犯行（牽連犯以明知為不
實之事項而填製會計憑證及幫助逃漏稅捐罪），已詳細敘明其採證認事之理由，所為
論斷，亦俱有卷內資料可資覆按。上訴意旨對原審之論斷，究有何違背經驗法則或論
理法則等違法情形，並未依據卷內資料為具體之指摘。且查：證人梁伯仲迭經原審傳
喚，均因所在不明而無法送達，已屬不能調查之證據，原審未再予無益之傳喚，自無
應於審判期日調查之證據未予調查之違法可言。上訴意旨執此指摘，顯有誤會。其餘
上訴意旨指上訴人與張簡圭玉雖屬姊妹，但二人之客戶及業務均無關聯；上訴人受讓
豐能企業有限公司，對該公司統一發票及統一發票章均有使用之權，且係經高團協、
香賓精密、恒達國際等公司及金銳行負責人之同意，而簽發各該公司行號之統一發票
；續緣企業有限公司負責人楊安道係上訴人三叔，因上訴人票信不佳，始委其擔任負
責人；成田金屬有限公司之統一發票非上訴人所簽發；未簽發不實統一發票幫助峰安
金屬工業股份有限公司逃漏稅捐；證人陳水寶、梁伯仲、蔡淑媛等之證言皆非真實云
云。均係以自己之說詞對原審採證認事之適法職權行使，漫事指摘，復為單純之事實
上爭辯，並未具體指摘原判決如何違背法令，依首開說明，自難認係適法之第三審上
訴理由，其上訴違背法律上之程式，應予駁回。原判決認其牽連犯幫助逃漏稅捐罪部
分，核屬刑事訴訟法第三百七十六條第一款所列不得上訴第三審之罪，牽連之行使偽
造私文書及違反商業會計法重罪部分，上訴人之上訴既不合法，無從為實體上審理，
則幫助逃漏稅捐輕罪部分，自亦無從適用審判不可分之原則，併同為實體上審判，亦
應從程序上予以駁回。
據上論結，應依刑事訴訟法第三百九十五條前段，判決如主文。
中　　　華　　　民　　　國　　九十三　　年　　　八　　　月　　二十六　　日
                              最高法院刑事第十一庭
                                  審判長法官  張　淳　淙
                                        法官  謝　俊　雄
                                        法官  蘇　振　堂
                                        法官  張　春　福
                                        法官  呂　丹　玉
      右正本證明與原本無異
                                              書  記  官
中　　　華　　　民　　　國　　九十三　　年　　　九　　　月　　　三　　　日
                                                                        Ｌ
